臺灣桃園地方法院刑事判決　　　　　　　　　　　　　九十年度訴字第一六七六號
　　公　訴　人　臺灣桃園地方法院檢察署檢察官
　　被　　　告　戊○○
　　指定辯護人　本院公設辯護人　乙○○
右列被告因毒品危害防制條例案件，經檢察官提起公訴（九十年度偵字第一四六二二
號），本院判決如左：
    主  文
戊○○連續販賣第一級毒品，處有期徒刑拾肆年，扣案之海洛因拾貳包（合計淨重貳
點零玖公克、包裝重貳點玖肆公克、純度肆貳點壹肆％、純質淨重零點捌捌公克）均
沒收銷燬。因販賣第一級毒品所得之新台幣壹仟元及扣案之號碼000000000
0號國際牌行動電話壹支、七星牌香煙空盒壹個均沒收。因販賣第一級毒品所得之新
台幣壹仟元如全部或一部不能沒收時，以其財產抵償之。
    事  實
一、戊○○曾有搶奪搶劫軍法、麻醉藥品管理條例等前科，又於八十六年因違反麻醉
    藥品管理條例，經本院判處有期徒刑五年二月確定，刑期起算日八十六年七月二
    十一日，指揮書執畢日期九十一年五月十二日。復因於八十六年間因肅清煙毒條
    例等案件，經本院判處有期徒刑三年一月（煙毒部分）、有期徒刑六月（麻醉藥
    品管理條例非法施用部分），應執行有期徒刑三年六月確定，接續執行，刑期起
    算日九十一年五月十三日，指揮書執畢日期九十四年十一月四日。嗣經裁定應執
    行有期徒刑八年六月，換發指揮書，刑期起算日八十六年七月二十一日，指揮書
    執畢日期九十四年九月三日；而於九十年四月十三日交付保護管束，假釋出監，
    指揮書執畢日期九十四年六月十七日，現正保護管束中（不構成累犯）。惟其仍
    不思悔改，竟與綽號「王姐」（真實姓名不詳）之成年女子，共同基於販售營利
    之概括犯意，由綽號「王姐」者以號碼0000000000號之行動電話與購
    買者聯絡，再由戊○○將海洛因送至約定地點，並與綽號「王姐」者約定每二日
    結算一次，每日戊○○可分得一定金額作為報酬；嗣戊○○先於九十年八月二十
    九日上午十時許在桃園縣桃園市○○路香帥賓館前，又於同日下午三時許在桃園
    市○○路、三民路口等處所，以每次五百元之代價，連續販賣第一級毒品海洛因
    予己○○二次，每次一小包；嗣於九十年八月三十日晚間八時二十分許，在桃園
    縣桃園市○○路三七號前，戊○○正與己○○交易之際，經警查獲，遂未得逞，
    並當場扣得戊○○所有之內裝有第一級毒品海洛因一小包（毛重０．三公克）之
    七星牌香煙盒一個，並循線於戊○○所居住之桃園市雀巢賓館內起獲第一級毒品
    海洛因十一小包（合計毛重四．二公克）。
二、案經桃園縣警察局桃園分局報告台灣桃園地方法院檢察署檢察官偵查起訴。
    理  由
一、訊據被告戊○○矢口否認有何右揭販賣毒品海洛因之犯行，辯稱：我沒有販賣海
    洛因給己○○，但有賣給綽號「福斯」者，警察來了就被查獲，仟元不是我販
    賣海洛因所得，是我身上剛好帶的錢，準備零用的；查獲的海洛因是我買來就分
    裝好的，是自己要施用的，是我帶警察去我居住的賓館查獲的云云。經查：
（一）、被告於本院辯稱：查獲當天警察有拿槍托打我頭部，到警察局刑事組後，四
        個警察打我胸部、踢我云云，而否認其警訊自白之任意性；而關於警訊時被
        告之自白是否具備任意性一節，經核本院質之查獲本案及製作被告警訊筆錄
        之員警丙○○、庚○○、甲○○及小隊長丁○○均堅決否認有何刑求取供之
    事（見本院九十年十二月十九日、九十一年一月九日筆錄），且查被告於遭
        逮捕後，因頭部受傷，經員警丙○○及小隊長丁○○送往桃園縣桃園市桃新
        醫院診治，此據證人丙○○、丁○○陳述在卷，並為被告所自承之事實，復
        觀之，經本院函詢桃新醫院就診時之受傷情形，依該院保險查卷病歷摘要記
        載：「此病人，在九十年八月三十日晚上十一點十七分因受傷而在本院急診
        處置，外觀上的傷口比較像被銳器所傷，一道傷口約二．五公分長，另一道
        約一公分長，經縫合病情穩定後約半小時出院。」等情，有桃新醫院九十年
        十二月五日桃醫字第九０一四０號函及保險查卷病歷摘要乙紙在卷足憑，則
        被告頭部所受傷勢係銳器所造成甚明，故果如被告所稱其係遭警察以槍扥敲
        擊，則應係鈍器造成傷勢，並非銳器所造成。且該醫院之病歷中並未載述，
        尚有其他之傷勢，矧之被告當時亦未表示尚有其他之傷害，要求驗傷等情，
        復據被告供述在卷。而證人即現場查獲被告之員警丙○○於本院證稱：是我
        與小隊長丁○○送戊○○去桃新醫院看病，因為看到戊○○頭上有傷口，當
        時我抓到己○○之後，看到戊○○與甲○○在拉扯，當時甲○○腳已經受傷
        ，好像已經沒力氣了，於是我用槍指著戊○○，叫他不要動，戊○○仍極力
        反抗，戊○○與甲○○拉扯之際，戊○○頭撞到桃園火車站附近全家便利商
        店附近的新建工程鐵皮圍牆，我把槍收起來，一隻手抓己○○，另一隻手去
        抓戊○○，我與甲○○合力抓戊○○，戊○○就是那時受傷的，之後桃園縣
        警察局交通隊的人來了，我們合力將戊○○制伏，帶回去刑事組，我們沒有
        刑求戊○○等語，此情並據證人甲○○證述在卷，核與上開病歷摘要記載被
        告之傷勢係遭銳器所傷之情形吻合；復酌以，被告於經警移送檢察官偵訊時
        ，亦未抗辯遭警刑求一節，亦據被告供述在卷，則果如被告辯稱其於警訊遭
        刑求，其警訊自白非出於任意性，理應於警方移送檢察官偵查時，即向檢察
        官表明遭警刑求並要求驗傷，方屬正途，被告並未據此而為，嗣於本院抗辯
        遭警刑求，則其真實性，實值懷疑。再者，證人即與被告同時遭警查獲之己○○於本院亦證稱：於九十年八月三十日晚上八時二十分許我與戊○○在桃
        園市○○路附近（即火車站前）被警察查獲，．．．，查獲時警察在現場及
        警察局都沒有對我們刑求等語在卷（見本院九十年十一月二日筆錄），足見
        警方並未對被告刑求取供甚明。雖本院再向台灣桃園看守所函查被告入所之
        體檢紀錄，該看守所收容人內外傷紀錄表，記載被告自述：我叫戊○○於九
        十年八月三十日晚上八時二十分許，在火車站大同路被警方查獲時，被四位
        員警用拳頭、槍托打我頭部及胸口，經桃新醫院治療後未癒等語，有台灣桃
        園監獄九十年時一月時三日桃監澄戒０三八九四函及上述紀錄表、自白書在
        卷足佐，然此部分係被告之自述，惟被告之上述頭部傷勢，係其於遭警逮捕
        時，反抗而撞擊新建工地之鐵皮圍牆所造成，已如前述，且依據桃新醫院上
        開病歷所載，並未有被告胸部受傷之紀錄，可見被告否認其警訊自白之任意
        性云云，即屬無據。
（二）、右揭被告非法販賣毒品海洛因予己○○之事實，迭據被告於警訊時供稱：我
        確實有與他（己○○）交易過，第一次是九十年八月二十九日上午十時在桃
        園市○○路（香帥賓館前）購買海洛因五百元，第二次是同年月二十九日下
        午三時許在桃園市○○路與三民路口購買海洛因五百元，第三次就是九十年
八月三十日晚間八時二十分許正要進行交易時，就被警方查獲（見偵卷第七
        頁反面），於偵查中供稱：賣給己○○三次（海洛因），我是從王姐處拿來
        ，毒品是放在我那裡，王姐打電話給我說把海洛因送給己○○，我再送給己○○（見偵卷第四十八頁），於本院初次訊問時供稱：一共賣給己○○三次
        ，最後一次在九十年八月三十日在桃園市○○路三十七號前面被警察查獲，
        每次我均送大約五百元毒品給己○○等情（見本院九十年十月九日筆錄），
        核與證人己○○於警訊時證稱：前後共向戊○○購買三次毒品海洛因，第一
        次於九十年八月二十九日上午十時許在桃園市○○路（香帥賓館前）購買五
        百元；第二於九十年八月二十九日下午三時許在桃園市○○路、三民路口購
        買五百元；第三次是在九十年八月三十日晚間八時三十分許正要交易，就被
        警方查獲（見偵卷第十三頁正、反面），於偵查中證稱：我施用毒品海洛因
        是向一個綽號王姐之人買的，王姐叫戊○○送，．．．，從九十年八月二十
        九日（偵查筆錄誤載為同年八月二十八日）開始向王姐買，同一天向她買二
        次，早上買一次、下午買一次；九十年八月三十日這是第三次，我是向王姐
        買，由戊○○送海洛因給我，每次各買五百元（見偵卷第四十七頁反面至第
        四十八頁），於本院證稱：我施用毒品係向王姐買來的，由戊○○送貨給我
        ，共購買三次，前二次是九十年八月二十八日或二十九日，同一天買的，第
        一次早上十時許在桃園市○○路香帥賓館買的，第二次是於下午在桃園市○○路與三民路口，第三次要買時就被抓了之情節相符（見本院九十年十一月
        一日筆錄），並據證人及查獲本院之員警丁○○、丙○○、王逢祥、庚○○
        證述屬實在卷；又有當場查獲被告與己○○交易時內裝有毒品海洛因一小包
        毛重０．三公克之七星牌香煙盒一個及被告所有供聯絡之號碼000000
        0000之國際牌行動電話一支扣案足稽，而上開行動電話，確係被告於九
        十年六月二十七日向台灣大哥大股份有限公司所申請使用，有該公司九十年
        十一月十三號九０法警一０一七四三號函及該門號用戶名稱資料在卷足參，
        而己○○即係撥打該行動電話聯絡購買毒品事宜，亦據其供述在卷，復有警
        方依據被告之供述前往位於桃園市雀巢賓館其所承租二０九房內起獲已分裝
    好之第一級毒品海洛因十一小包（毛重四．二公克），而上開共十二小包不
        明物體，經送鑑定後確係第一級毒品海洛因合計淨重二．０九公克（包裝重
        二．九四公克、純度四二．一四％、純質淨重０．八八公克），有法務部調
        查局鑑定通知書乙紙在卷可徵。復參以證人己○○僅與被告認識約一個星期
        並無仇隙，則證人己○○自無構詞誣陷被告之必要，且其證言與被告供述之
        販賣毒品之情節相符，並有上開之第一級毒品海洛因及被告供販賣毒品所用
        之聯絡用之行動電話一支扣案可資佐證，是其證言應堪採信。則被告確有於
        右揭時地，連續二次販賣毒品海洛因給己○○既遂及一次未遂，堪可認定。
（三）、又查上開扣案之第一級毒品海洛因已分裝成十二小包，且其中以七星牌香煙
        盒裝置之第一級毒品海洛因一小包（毛重０．三公克），係被告正與己○○
        交易時為警當場查獲之毒品，而另據被告之供述在其所其所居住之雀巢賓館
        所查獲之第一級毒品海洛因毛重四．二公克，已分裝成十一小包等情，若該
        等海洛因是供被告自己施用，依一般常理，應無再分裝成十二小包之必要，
        如為免過量，亦可於每次施用時，再秤其重量甚至酌減其用量，殊無先行分
        裝用量之必要。再查，政府近年來為杜絕毒品之氾濫，對查緝施用或販賣毒
        品之工作，無不嚴加執行，設若無利可圖，衡情被告當無甘冒被查獲移送法
        辦之危險，而與人交易之理，且被告戊○○與綽號「王姐」者約定每二日結
        算一次，由戊○○獲得新台幣（下同）三千元或五千元作為報酬，業據被告
        供明在卷，其有營利之意圖，至為灼然。
（四）、至被告聲請本院再行傳喚證人己○○與其對質，然查證人己○○對於右揭向
        綽號「王姐」者聯絡購買海洛因，由被告送交毒品海洛因予證人己○○，業
        據證人己○○迭於警訊時及偵審中證述明確，已如前述，本院認無再行傳喚
        證人己○○之必要，附此敘明。綜上，被告空言否認販賣毒品海洛因，顯係
        畏罪卸責之詞，委無足採，本件事證已臻明確，被告之犯行洵堪認定。
二、查販賣毒品罪，不以販入之後復行賣出為構成要件，苟以營利為目的，將毒品販
    入或將之賣出，有一於此，犯罪即經完成，故以營利為目的而販入，縱尚未賣出
    ；或以其他原因販入後始起意營利而賣出，均應屬販賣既遂（最高法院九十台上
    字第一二０四號判決意旨參照）；而海洛因係毒品危害防制條例第二條第二項第
    一款所規定之第一級毒品。核被告販賣海洛因，係犯毒品危害防制條例第四條第
    一項之販賣第一級毒品罪；被告持有毒品海洛因之低度行為，應為販賣之高度行
    為所吸收，不另論罪。又被告與綽號「王姐」者間有犯意之聯絡，行為之分擔，
    均為共同正犯。而被告於右揭時地第三次販賣毒品海洛因給己○○，尚未交易完
    成時，即為警查獲，此次應論以販賣未遂。又被告先後二次販賣毒品海洛因既遂
    及一次販賣未遂，時間緊接，犯罪構成要件相同，顯皆係基於概括犯意為之，為
    連續犯，應以一販賣第一級毒品既遂罪論，而被告所犯為法定刑為死刑及無期徒
    刑，依法不得加重。又查被告年僅三十一歲，其販毒海洛因之行為固令人深惡痛
    絕，但因被告本身即有吸毒始鋌而走險販毒牟利，所得相當有限，其所販毒之人
    數只己○○一人，二次既遂及一次未遂，其販毒之對象及次數並非十分龐大，且
    扣案之毒品數量亦有限，顯非大規模之販毒集團，又其因本身難以戒絕之惡習，
    教育程度復僅國小畢業年輕識淺，而販賣之時間亦僅於九十年八月二十九日至同
    年月三十日間，販賣時間不長，衡以毒品危害防制條例第四條第一項法定本刑為
    死刑、無期徒刑，觀諸被告上開犯罪情狀，倘科以被告上開法定最低之刑，實嫌
    過重，爰依刑法第五十九條之規定，酌量減輕被告之刑。爰審酌被告已有數次犯
    罪前科，仍於假釋中復行犯罪，惡性非輕，暨被告犯罪之動機、目的、手段，販
    賣海洛因毒品對國民健康及社會治安危害非小，其販賣之時間及次數，規模，犯
    後猶飾詞圖卸，尚無悔意，又被告販賣及被扣得之毒品尚非巨量等一切情狀量處
    如主文所示之刑，以示懲儆。
三、扣案之海洛因十二小包合計淨重二．０九公克（包裝重二．九四公克、純度四二
    ．一四％、純質淨重０．八八公克），係第一級毒品，應依毒品危害防制條例第
    十八條第一項前段之規定宣告沒收銷燬。另號碼0000000000號國際牌
    行動電話一支係供被告所有供聯絡販毒所用、七星牌香煙空盒一個亦係被告所有
    供其包裝毒品海洛因所用，核均屬被告有所有供聯絡販賣毒品所用之物，均應依
    毒品危害防制條例第十九條第一項前段之規定諭知沒收。又被告因販賣第一級毒
    品海洛因之實際犯罪所得為一千元；亦應依同條例第十九條第一項之規定宣告沒
    收，如全部或一部不能沒收時，則以其財產抵償之。至扣案之三千元，並無積極
    證據足資證明確係其販賣毒品所得；又查扣按之記帳字條三張，其上分別載明「
    貨車二００，．．．，房租六００」、「貨車二００，．．．，三百／一百」、
    「黑松二千五百，．．，小偉一千」，訊據被告堅決否認係其販賣毒品記帳之字
    條，該字條雖係被告所有，然亦無積極證據證明該記帳字條三張，係被告販賣毒
    品記帳所用，爰不併予宣告沒收；另扣案之安非他命毛重七．七公克及注射針筒
    一支，並非供本件被告直接犯罪所用，爰均不併予本案宣告沒收。
四、公訴意旨另以：被告戊○○與綽號「王姐」（真實姓名不詳）之成年女子，基於
    販賣第一級毒品海洛因之概括犯意聯絡，意圖營利，自九十年八月中旬某日起至
    同年月二十七日止，連續數十次，分別由綽號「王姐」者或戊○○與購買者聯絡
    ，再由戊○○將海洛因送至約定地點，因認被告涉有毒品危害防制條例第四條第
    一項販賣第一級毒品罪嫌。然按被告之自白不得作為有罪判決之唯一依據，仍應
    調查其他必要證據，以察其是否與事實相符，刑事訴訟法第一百五十六條第二項
    定有明文。經查：被告雖於警訊時及偵查中自白上開時地，與綽號「王姐」者共
    同販賣毒品海洛因，惟究係售予何人？價格若干？數量為何？販售之地點係在何
    處？．．．，等等，公訴人均未提出證據供本院調查、審認，則真相如何，無從
    辨明，難以查證其在警訊時、偵查中所述是否真實？且本院復查無其他積極證據
    ，足資證明被告有此部分之犯行，自不得遽執以被告上開於警訊時及偵查中唯一
    自白，論處被告販賣毒品海洛因之罪責。是被告此部分之犯行不能證明，惟公訴
    人認與前揭有罪部分有連續關係，屬裁判上一罪，爰不另為無罪之諭知，併此敘
    明。
五、據上論斷，應依刑事訴訟法第二百九十九條第一項前段，毒品危害防制條例第四
    條第一項、第十八條第一項前段、第十九條第一項，刑法第十一條前段、第五十
    六條、第五十九條，判決如主文。
本案經檢察官柯怡如到庭執行職務。
中      華      民      國   九十一     年      一      月     二十三   日
                                    臺灣桃園地方法院刑事第四庭
                                                法  官  邱滋杉
右正本證明與原本無異。
如不服本判決應於收受送達後十日內向本院提出上訴書狀，其未述上訴之理由者並
得於提起上訴後十日內向本院補提理由書（均須按他造當事人之人數附繕本）。
                                            書記官  周巧屏
中      華      民      國   九十一     年      一      月     二十四  日
附錄法條：
毒品危害防制條例第四條
製造、運輸、販賣第一級毒品者，處死刑或無期徒刑；處無期徒刑者，得併科新台幣
一千萬元以下罰金。
製造、運輸、販賣第二級毒品者，處無期徒刑或七年以上有期徒刑，得併科新台幣七
百萬元以下罰金。
製造、運輸、販賣第三級毒品者，處五年以上有期徒刑，得併科新台幣五百萬元以下
罰金。
製造、運輸、販賣專供製造或施用毒品之器具者，處一年以上七年以下有期徒刑，得
併科新台幣一百萬元以下罰金。
前四項之未遂犯罰之。
毒品危害防制條例第十八條第一項
查獲之毒品及專供製造或施用毒品之器具，不問屬於犯人與否，均沒收銷燬之。但合
於醫藥或研究之用者，得不予銷燬。
